臺灣南投地方法院刑事裁定
111年度毒聲字第294號
聲  請  人  臺灣南投地方檢察署檢察官
被      告  范Ｏ聰


上列被告因違反毒品危害防制條例案件，經檢察官聲請送觀察、
勒戒（111年度聲觀字第240號、111年度毒偵字第687號、111年
度毒偵字第688號、111年度毒偵字第890號），本院裁定如下：
    主  文
范Ｏ聰施用第二級毒品，應送勒戒處所觀察、勒戒，其期間不得
逾貳月。
    理  由
一、聲請意旨略以：被告范Ｏ聰分別基於施用第二級毒品甲基安
    非他命之犯意，㈠於民國111年2月22日10時22分許為臺灣南
    投地方檢察署（下稱南投地檢署）觀護人室採尿前回溯96小
    時内某時，在不詳地點，以不詳方式施用第二級毒品甲基安
    非他命1次。嗣於111年2月22日10時22分許，為南投地檢署
    觀護人室通知到場採集尿液送驗，結果呈安非他命及甲基安
    非他命陽性反應；㈡於111年3月12日6時許，在臺中市五權路
    友人「羅Ｏ豪」住處内，以將甲基安非他命置入玻璃球内以
    火燒烤加熱吸食所產生煙霧之方式，施用第二級毒品甲基安
    非他命1次。嗣於111年3月15日9時06分許，為南投地檢署觀
    護人室通知到場採集尿液送驗，結果呈安非他命及甲基安非
    他命陽性反應；㈢於111年5月26、27日3時許，在南投縣草屯
    鎮旭Ｏ汽車百貨賣場停車場内，在其使用之自用小客車内，
    以將甲基安非他命置入玻璃球内以火燒烤加熱吸食所產生煙
    霧之方式，施用第二級毒品甲基安非他命1次。嗣於111年6
    月1日15時04分許，為南投地檢署觀護人室通知到場採集尿
    液送驗，結果呈甲基安非他命陽性反應。依毒品危害防制條
    例第20條第3項、第1項之規定，聲請裁定將被告送勒戒處所
    觀察、勒戒等語。
二、按犯毒品危害防制條例第10條之罪者，檢察官應聲請法院裁
    定，或少年法院（地方法院少年法庭）應先裁定，令被告或
    少年入勒戒處所觀察、勒戒，其期間不得逾2月；依前項規
    定為觀察、勒戒或強制戒治執行完畢釋放後，3年後再犯第1
    0條之罪者，適用前二項之規定，為毒品危害防制條例第20
    條第1項、第3項所明文。又犯第10條之罪於觀察、勒戒或強
    制戒治執行完畢釋放後，3年後再犯第10條之罪者，適用本
    條前2項之規定，毒品危害防制條例第20第3條定有明文。上
    開所謂「3年後再犯」，只要本次再犯（不論修正施行前、
    後）距最近1次觀察、勒戒或強制戒治執行完畢釋放，已逾3
    年者，即該當之，不因其間有無犯第10條之罪經起訴、判刑
    或執行而受影響（最高法院刑事大法庭109年度台上字第382
    6號判決意旨參照）。
三、被告於偵查中坦承分別於上揭㈡、㈢所示時、地施用第二級
    毒品甲基安非他命各1次之犯行；惟就上揭㈠時地施用第二
    級毒品犯行，供稱係於111年2月15、16日15、16時許，在臺
    中市南區五權南路與朝陽街之友人住處，以玻璃球燒烤吸食
    煙霧之方式，施用甲基安非他命1次等語，經查：
　㈠被告分別於111年3月12日6時許、同年5月26、27日3時許施用
    第二級毒品甲基安非他命各1次之犯行，據被告於偵訊時均
    坦承不諱，有南投地檢署施用毒品犯尿液檢體監管紀錄表2
    份（檢體編號000000000、檢體編號000000000)、台灣檢驗
    科技股份有限公司濫用藥物實驗室於111年4月1日出具報告
    編號KH/2022/00000000號濫用藥物檢驗報告、於111年6月16
    日出具報告編號KH/2022/00000000號濫用藥物檢驗報告各1
    份在卷可查，足認被告此部分自白與事實相符，應堪採信。
    是被告於111年3月12日6時許、同年5月26、27日3時許各施
    用第二級毒品甲基安非他命1次之犯行，均可認定。
  ㈡人體施用甲基安非他命後，其尿液可檢出甲基安非他命和其
    代謝物安非他命成分；甲基安非他命經口服投與後，約70％
    於24小時內經尿液排出，一般尿液中可檢出最大時限甲基安
    非他命約1至5天、安非他命為1至4天，而其成份之檢出，與
    其投與方式、投與量、個人體質、採尿時間與檢測儀器之精
    密度等諸多因素有關，再大部分免疫分析法可檢出安非他命
    、甲基安非他命，應再以氣相層析質譜（GC/MS）分析方法
    確認結果。再者目前最常採用之確認方法為氣相層析質譜儀
    分析，幾乎不會有偽陽性反應產生，此有行政院衛生署管制
    藥品管理局（現改制為衛生福利部食品藥物管理署）97年12
    月31日管檢字第0970013096號函、97年7月24日管檢字第097
    0007074號函、97年7月7日管檢字第0970006380號函及92年7
    月23日管檢字第0920005609號函分別參照。本案被告於111
    年2月22日10時22分許為南投地檢署觀護人室採集之尿液，
    經台灣檢驗科技股份有限公司濫用藥物實驗室先以EIA免疫
    學分析法初步檢驗，結果呈安非他命類陽性反應，再以GC/M
    S氣相層析質譜分析法為確認檢驗，結果呈安非他命及甲基
    安非他命陽性反應，已可排除被告尿液測試呈偽陽性反應之
    可能性；又被告此部分尿液檢驗結果分別為安非他命之濃度
    672ng/mL、甲基安非他命之濃度1330ng/mL，有臺灣南投地
    方檢察署施用毒品犯尿液檢體監管紀錄表（檢體編號000000
    000)、台灣檢驗科技股份有限公司濫用藥物實驗室於111年3
    月10日出具報告編號KH/2022/00000000號濫用藥物檢驗報告
    各1份在卷可查，是被告於111年2月22日10時22分許採尿前
    回溯96小時內，其尿液既呈安非他命及甲基安非他命陽性反
    應，自足以認定其於上揭採尿之時起回溯96小時內之某時點
    ，確有施用第二級毒品甲基安非他命，其雖供稱於111年2月
    15、16日15、16時許，在臺中市南區五權南路與朝陽街之友
    人住處，以玻璃球燒烤吸食煙霧之方式，施用甲基安非他命
    1次，然其供稱之施用時間不符合上揭採驗尿液時點回溯96
    小時內，是其供稱施用之時間無從採信，然被告既於111年2
    月22日10時22分許，經採驗尿液後測得安非他命及甲基安非
    他命陽性反應，自足認定被告於111年2月22日10時22分許採
    尿前回溯96小時內某時，於不詳地點以不詳方式，施用第二
    級毒品甲基安非他命1次之犯行。
　㈣綜上所述，本案事證明確，被告上開3次施用第二級毒品之犯
    行，均堪認定。
四、被告前於89年間，因施用第二級毒品案件，經本院89年度毒
    聲字第903號裁定送觀察、勒戒後，認有繼續施用毒品之傾
    向，再經本院89年度毒聲字第1301號裁定令入戒治處所施以
    強制戒治處分，嗣經本院89年度毒聲字第2056號裁定停止戒
    治，所餘戒治期間付保護管束，後經本院以90年度毒聲字第
    867號裁定撤銷停止戒治，令入戒治處所施以強制戒治，於9
    1年3月30日戒治期滿執行完畢，有臺灣高等法院被告前案紀
    錄表在卷可查。準此，被告本案施用第二級毒品3次之犯行
    ，距最近1次觀察、勒戒執行完畢釋放後均逾3年，依前揭說
    明，依法應再行觀察、勒戒程序，是本件聲請人向本院聲請
    裁定令被告入勒戒處所觀察、勒戒，為有理由，應予准許。
    　
五、依毒品危害防制條例第20條第3項、第1項，裁定如主文。
中　　華　　民　　國　　111 　年　　11　　月　　14　　日
　　　　　　　　　刑事第一庭  法　官　顏代容
以上正本證明與原本無異。
如不服本裁定，應於裁定送達後5日內向本院提出抗告狀。
中　　華　　民　　國　　111 　年　　11　　月　　14　　日
                              書記官  廖佳慧